fr: Vêtements et accessoires > Vêtements > Chaussettes: Chaussettes de cheville; Chaussettes de sport; Chaussettes de compression; Chaussettes mi-mollet; Chaussettes de danse; Chaussettes de ville; Chaussettes de foot; Chaussettes de talons; Chaussettes hautes; Chaussettes de genoux; Chaussettes culottes; Socquettes; Chaussettes thermiques; Chaussettes à doigts
sl-SI: Oblačila in dodatki > Oblačila > Nogavice: Nogavice do gležnjev; Športne nogavice; Kompresijske nogavice; Visoke nogavice; Plesne nogavice; Elegantne nogavice; Stopalke; Nizke nogavice; Nogavice s silikonskim trakom; Nogavice do kolen; Kratke nogavičke; Nogavice za superge; Termalne nogavice; Nogavice s prsti
sv: Kläder och accessoarer > Klädsel > Strumpor: Ankelstrumpor; Funktionsstrumpor; Kompressionsstrumpor; Sportstrumpor; Dansstrumpor; Kostymstrumpor; Fotbollsstrumpor; Hälstrumpor; Stayups; Knästrumpor; Strumpbyxor; Sneaker-strumpor; Termostrumpor; Tåstrumpor
tr: Kıyafet ve Aksesuarlar > Giyim Eşyaları > Çoraplar: Kısa Çorap; Spor Çorabı; Kompresyon çorapları; Düz Çorap; Dans Çorapları; Klasik çoraplar; Ayak Çorapları; Topuklu Çorap; Dizüstü Çorap; Diz Çorap; İnce Soket Çoraplar; Spor Ayakkabı Çorabı; Termal çoraplar; Parmaklı çoraplar
fi: Vaatteet ja asusteet > Vaatteet > Sukat: Nilkkasukat; Urheilusukat; Kompressiosukat; Puolisäärisukat; Tanssisukat; Juhlasukat; Varrettomat sukat; Kantapääsukat; Stay-up-sukat; Polvisukat; Sukkahoususukat; Lyhytvartiset sukat; Lämpösukat; Varvassukat
en: Apparel & Accessories > Clothing > Socks: Ankle Socks; Athletic Socks; Compression Socks; Crew Socks; Dance Socks; Dress Socks; Footie Socks; Heel Socks; Hold Up Socks; Knee Socks; Panty Socks; Sneaker Socks; Thermal Socks; Toe Socks
pl: Ubrania i akcesoria > Odzież > Skarpety: Skarpetki do kostki; Skarpetki sportowe; Skarpetki kompresyjne; Skarpetki wysokie; Skarpetki do tańca; Skarpetki wizytowe; Skarpetki stopki; Skarpetki na pięty; Pończochy samonośne; Podkolanówki; Skarpetki rajstopowe; Skarpetki do butów sportowych; Skarpetki termiczne; Skarpetki pięciopalczaste
pt-BR: Vestuário e acessórios > Roupas > Meias: Meias de cano baixo; Meias esportivas; Meias de compressão; Meias de cano médio; Meias de dança; Meias sociais; Meias soquete; Meias para tornozelo; Meias de suporte; Meias de cano alto; Meias calças; Meias para tênis; Meias térmicas; Meias com dedos
ko: 의류/액세서리 > 의류 > 양말: 발목 양말; 운동용 양말; 압박 양말; 크루 삭스; 댄스 양말; 정장 양말; 로우컷 양말; 뒤꿈치용 양말; 고정 밴드 양말; 무릎 양말; 타이즈; 스니커즈 양말; 방한 양말; 발가락 양말
vi: Quần áo & Phụ kiện > Quấn áo > Tất: Tất cổ thấp; Tất thể thao; Tất nén; Tất cổ cao; Tất múa; Tất đi giày tây; Tất không cổ; Tất bảo vệ gót chân; Tất cao ngang đùi; Tất cao ngang gối; Quần tất dày; Tất khi đi giày thể thao; Tất giữ nhiệt; Tất xỏ ngón
it: Abbigliamento e accessori > Abbigliamento > Calzini: Calzini alla caviglia; Calzini da atletica; Calze a compressione; Calzini sportivi; Calzini da ballo; Calzini eleganti; Fantasmini; Calzini con tacco; Calze autoreggenti; Calzini al ginocchio; Calzini panty; Calzini da ginnastica; Calzini termici; Calzini con dita
th: เสื้อผ้าและเครื่องประดับ > เสื้อผ้า > ถุงเท้า: ถุงเท้าข้อสั้น; ถุงเท้ากีฬา; ถุงเท้ากระชับกล้ามเนื้อ; ถุงเท้าครึ่งแข้ง; ถุงเท้าเต้นรำ; ถุงเท้าทางการ; ถุงเท้าสั้น; ถุงเท้าคลุมส้น; ถุงเท้ายืด; ถุงเท้ายาวถึงเข่า; ถุงเท้าแบบถุงน่อง; ถุงเท้าสนีกเกอร์; ถุงเท้ากันหนาว; ถุงเท้าแยกนิ้ว
nl: Kleding en accessoires > Kleding > Sokken: Enkelsokken; Atletische sokken; Compressiesokken; Crew-sokken; Danssokken; Nette sokken; Footie-sokken; Hielsokken; Hoge sokken; Kniesokken; Pantysokken; Sneakersokken; Thermosokken; Teensokken
lt-LT: Apranga ir aksesuarai > Drabužiai > Kojinės: Kojinės iki kulkšnių; Sportinės kojinės; Kompresinės kojinės; Kojinės iki pusės blauzdų; Šokių kojinės; Kostiuminės kojinės; Trumpos kojinės; Kojinės be pirštų; Kojinės be dirželių; Kojinės iki kelių; Pėdkelnės; Kojinės sportiniams bateliams; Terminės kojinės; Kojinės su pirštais
ro-RO: Îmbrăcăminte și accesorii > Îmbrăcăminte > Șosete: Șosete până la gleznă; Șosete lungi; Șosete de compresie; Șosete medii; Șosete de dans; Șosete elegante; Tălpici; Șosete călcâi; Șosete cu susținere; Șosete până la genunchi; Șosete tip dres; Șosete scurte pentru pantofi sport; Șosete termice; Șosete cu degete
pt-PT: Acessórios e vestuário > Vestuário > Meias: Meias pelo tornozelo; Meias desportivas; Meias de compressão; Meias pelos gémeos; Meias de dança; Meias clássicas; Meias invisíveis; Meias de calcanhar; Meias de liga; Meias pelo joelho; Mini-meias; Meias para sapatilhas; Meias térmicas; Meias com dedos
es: Ropa y accesorios > Prendas de vestir > Calcetines: Calcetines de tobillo; Calcetines para deporte; Calcetines de compresión; Calcetines largos; Calcetines de baile; Calcetines de vestir; Pinkis; Calcetines de talón; Calcetines con liga; Calcetines hasta la rodilla; Calcetines estilo media; Calcetines deportivos; Calcetines térmicos; Calcetines con dedos
ja: ファッション・アクセサリー > 衣料品 > 靴下: アンクルソックス; アスレチックソックス; 着圧ソックス; クルーソックス; ダンスソックス; ドレスソックス; フットソックス; ヒールソックス; ホールドアップストッキング; ニーソックス; パンティソックス; スニーカーソックス; サーマルソックス; 5本指ソックス
hr-HR: Odjeća i modni dodaci > Odjeća > Kratke čarape: Čarape do gležnja; Sportske čarape; Kompresivne čarape; Čarape do sredine lista; Čarape za ples; Čarape za svečane prilike; Čarape ispod gležnja; Čarape za pete; Samostojeće čarape; Dokoljenke; Hulahupke; Čarape za tenisice; Termalne čarape; Čarape s prstima
bg-BG: Облекло и аксесоари > Облекло > Чорапи: Чорапи до глезена; Спортни чорапи; Компресивни чорапи; Дълги чорапи; Чорапи за танци; Официални чорапи; Чорапи тип „терлици“; Чорапи за пети; Чорапи над коляното; Чорапи до коляното; Полупрозрачни чорапи; Къси чорапи за маратонки; Термо чорапи; Чорапи с пръсти
sk-SK: Oblečenie a doplnky > Oblečenie > Ponožky: Členkové ponožky; Športové ponožky; Kompresné ponožky; Dlhé ponožky; Tanečné ponožky; Elegantné ponožky; Ťapky; Bezprstové ponožky; Samodržiace pančuchy; Podkolienky; Pančuchy; Ponožky do tenisiek; Termo ponožky; Prstové ponožky
cs: Oblečení a doplňky > Oblečení > Ponožky: Kotníkové ponožky; Atletické ponožky; Kompresní ponožky; Nadkotníkové ponožky; Taneční ponožky; Společenské ponožky; Neviditelné ponožky; Podpatkové ponožky; Samodržící ponožky; Podkolenky; Punčochové ponožky; Ponožky do tenisek; Termoponožky; Prstové ponožky
nb: Klær og tilbehør > Klesplagg > Sokker: Ankelsokker; Sportssokker; Kompresjonssokker; Crewsokker; Dansesokker; Dressokker; Fotballsokker; Hælsokker; Selvsittende strømper; Knestrømper; Strømpesokker; Sneakersokker; Termosokker; Tåsokker
zh-CN: 服饰与配饰 > 服装 > 袜子: 踝袜; 运动袜; 压缩袜; 水手袜; 舞蹈袜; 正装袜; 足球袜; 后跟袜; 大腿高袜; 及膝袜; 连裤袜; 运动鞋袜; 保暖袜; 五趾袜
ru: Одежда, обувь и аксессуары > Одежда > Носки: Короткие носки; Спортивные носки; Компрессионные носки; Стандартные носки; Носки для танцев; Классические носки; Следки; Носки для пяток; Чулки; Гольфы; Колготки; Носки для кроссовок; Термоноски; Носки с пальцами
el: Ένδυση και αξεσουάρ > Ενδύματα > Κάλτσες: Κοντές κάλτσες σοσόνια; Αθλητικές κάλτσες; Κάλτσες συμπίεσης; Κάλτσες Crew; Κάλτσες χορού; Επίσημες κάλτσες; Αόρατες κάλτσες; Καλύμματα πτέρνας; Κάλτσες Hold Up; Κάλτσες μέχρι το γόνατο; Είδη καλτσών ή καλσόν; Κάλτσες Sneaker για αθλητικά παπούτσια; Ισοθερμικές κάλτσες; Κάλτσες με δάχτυλα
de: Bekleidung & Accessoires > Bekleidung > Socken: Knöchelsocken; Sportsocken; Kompressionssocken; Crew-Socken; Tanzsocken; Anzugsocken; Footie-Socken; Fersensocken; Halterlose Socken; Kniestrümpfe; Strümpfe; Sneaker-Socken; Thermosocken; Zehensocken
hu: Ruházat és kiegészítők > Ruházat > Zoknik: Bokazoknik; Sportzoknik; Kompressziós zoknik; Közepes szárú zoknik; Tánczoknik; Öltönyzoknik; Titokzoknik; Sarokzoknik; Tartós zoknik; Térdzoknik; Bugyizoknik; Edzőcipő-zoknik; Termozoknik; Ujjas zoknik
zh-TW: 服飾與配件 > 衣著 > 襪子: 中筒襪; 運動高筒襪; 壓力襪; 長襪; 舞蹈襪; 正裝襪; 低筒襪; 腳跟襪; 大腿長襪; 過膝襪; 褲襪; 運動低筒襪; 保暖襪; 五趾襪
da: Tøj og tilbehør > Tøj > Sokker: Ankelstrømper; Atletiksokker; Kompressionsstrømper; Crew-sokker; Dansesokker; Habitstrømper; Fodboldstrømper; Hælstrømper; Hold op-sokker; Knæstrømper; Trussestrømper; Sneakersokker; Termostrømper; Tåsokker